臺灣新北地方法院三重簡易庭小額民事判決
111年度重小字第3542號
原      告  余祐慈
被      告  林鈞澤

上列當事人間請求侵權行為損害賠償事件，於民國111年11月25
日言詞辯論終結，本院判決如下：
    主  文
被告應給付原告新臺幣參仟伍佰參拾肆元。
原告其餘之訴駁回。
訴訟費用新臺幣壹仟元由被告負擔新臺幣壹佰玖拾貳元，餘由原
告負擔。
本判決原告勝訴部分得假執行。
    理由要領
一、原告主張其所有車號000-0000號普重機車（下稱系爭車輛）
    ，於民國111年6月29日併排停車在新北市○○區○○路000巷0弄
    0號前時，遭被告駕駛車號000-0000號自小貨車因未保持行
    車安全間隔之過失而撞擊受損，經送修後支出修復費用新臺
    幣（下同）18,400元（含烤漆4,500元、材料費用13,900元
    ），被告應負損害賠償責任等事實，業據其提出估價單為證
    ，且經本院依職權向新北市政府警察局蘆洲分局調取本件車
    禍資料核閱屬實，有道路交通事故現場圖、A3類道路交通事
    故調查紀錄表、現場事故照片等附卷可稽，被告則對於所駕
    車輛確實有碰撞系爭車輛致其受損等情，不加以爭執，雖另
    辯稱：當時是因為原告的機車併排停車，我確實有不小心碰
    到，我轉彎的時候撞到原告機車檔泥板，原告機車是向右倒
    以後，靠著另一輛車，我有將之扶正，我只撞到原告機車的
    後擋泥板，估價單的原廠置物架、左前側蓋、大牌邊框小七
    碼、超速左拉桿等部分，應與本案無關，原告請求金額因此
    過高等語，惟系爭車輛遭被告撞擊後向右傾而碰撞另一車輛
    ，且參諸員警所攝之現場事故照片，系爭車輛不僅後擋泥板
    凹損，扶手、車身、大牌、後照鏡等亦有擦損、破裂等受情
    形，足見其撞擊力道尚非輕微，又觀諸原告提出之估價單所
    載維修項目核與系爭車輛車損之照片大致相符，是以原告就
    系爭車輛之修復費用已盡相當證明之責，而被告就其反對之
    主張並未提出積極證據以實其說，故其所辯上情，不足採信
    。
二、折舊額計算式：按物被毀損時，被害人除得依民法第196條
    請求賠償外，並不排除民法第213條至第215條之適用。而依
    民法第196條請求賠償物被毀損所減少之價額，得以修復費
    用為估定之標準，但以必要者為限（例如︰修理材料以新品
    換舊品，應予折舊）〔最高法院77年度第9次民事庭會議決議
    (1)意旨參照〕。本件系爭車輛之修理係以新零件更換受損之
    舊零件，則以修復費作為損害賠償之依據時，自應將零件折
    舊部分予以扣除。查系爭車輛係於106年8月出廠使用，有車
    號查詢車籍資料表在卷可佐，至111年6月29日受損時，已使
    用逾3年，而本件修復費用為18,400元（含烤漆4,500元、材
    料費用13,900元），有估價單附卷可稽，惟材料費用係以新
    品換舊品，揆諸前述，應予折舊。本院依行政院所頒「固定
    資產耐用年數表」及「固定資產折舊率表」之規定，可知機
    械腳踏車之耐用年數為3年，依定率遞減法每年折舊千分之5
    36，其最後一年之折舊額，加歷年折舊累積額，總和不得超
    過該資產成本原額之10分之9之計算結果，系爭車輛之折舊
    年數既已逾3年，則其修復材料費扣除折舊後之餘額為10分
    之1即1,390元，至於烤漆，屬工資性質，不因新舊車輛而有
    所不同，被告應全額賠償，合原告得請求被告賠償之修復費
    用共5,890元（計算式：1,390元＋4,500元＝5,890元）。
三、另按汽車臨時停車時，不得併排臨時停車，道路交通安全規
    則第111條第1項第5款定有明文。又損害之發生或擴大，被
    害人與有過失者，法院得減輕賠償金額或免除之，民法第21
    7條第1項亦定有明文。本件事故之發生，被告固有過失，惟
    系爭車輛駕駛人即原告亦同有併排停車之過失，為原告所是
    認，是原告對本件事故之發生與有過失。本院綜合雙方過失
    情節及相關事證，認原告之過失程度為10分之4，被告之過
    失程度為10分之6，是以被告須賠償原告之金額應減為3,534
    元（計算式：5,890元×6/10＝3,534元）。
四、從而，原告依侵權行為之法律關係，請求被告給付3,534元
    元，為有理由，應予准許；逾此部分之請求，則無理由，應
    予駁回。
五、本件原告勝訴部分，係依小額程序所為被告敗訴之判決，爰
    依職權宣告假執行；另本件訴訟費用確定為1,000元，併依
    職權確定由被告負擔192元，餘原告負擔。
中　　華　　民　　國　　111 　年　　11　　月　　30　　日
                      法  官  趙義德
以上正本係照原本作成。
如不服本判決，應於送達後20日內，向本院提出上訴狀，並表明
上訴理由（上訴理由應表明一、原判決所違背之法令及具體內容
。二、依訴訟資料可認為原判決有違背法令之具體事實。）如於
本判決宣示後送達前提起上訴者，應於判決送達後20日內補提上
訴理由書（須附繕本），如未於上訴後20日內補提合法上訴理由
書，法院得逕以裁定駁回上訴。
中　　華　　民　　國　　111 　年　　11　　月　　30　　日
                      書記官  張裕昌